Leonan Thomaz de Oliveira

Rua Antonio Nunes, Alto da Boa Vista - RJ | (21) 99809-0928 | leonan.thomaz@gmail.com <u>GitHub | LinkedIn | Portfólio</u>

RESUMO

Desenvolvedor FullStack com experiência em JavaScript com React e TypeScript, Java com Spring Boot, e conhecimentos em React Native e Python. Experiência em criação de landing pages, desenvolvimento frontend e backend e automação de processos.

HABILIDADES

LINGUAGENS:

- JAVA: Versão 8+, Spring Boot, APIs REST, JDBC, Hibernate/JPA e testes com JUnit e Mockito.
- JAVASCRIPT: React 18, ES6+, TypeScript, React Native, desenvolvimento de interfaces dinâmicas e responsivas.
- PYTHON: Versão 3+, Flask, automação com Selenium e testes com PyTest.

TECNOLOGIAS E FERRAMENTAS:

· GIT, GitHub, Docker, noções em AWS (VPC, EC2, RDS e S3), métodologia Scrum, CI/CD com GitHub Actions.

BANCOS DE DADOS:

SQL Server, Oracle Database (PL/SQL) e MySQL.

EXPERIÊNCIA PROFISSIONAL

SHOPPFOOD | DESENVOLVEDOR FULLSTACK | 09/2023 - ATUALMENTE

- **Desenvolvimento Web:** Criação de plataformas de e-commerce personalizadas, melhorando a visibilidade e o controle de vendas de micro e pequenos comerciantes.
- Backend e Integração ERP: Desenvolvimento de soluções backend com Java 17 e Spring Boot, integrando um ERP para gestão de estoque e vendas, otimizando a operação dos lojistas.
- Infraestrutura AWS: Implementação da aplicação na AWS (EC2, RDS e S3), garantindo escalabilidade e alta disponibilidade para o sistema.

METRÔRIO | ANALISTA DE SISTEMAS | 01/2023 - 09/2023

- · Implementação do PIX: Participação na equipe responsável pela primeira transação do PIX no MetrôRio.
- Manutenção com Java: Melhoria de sistemas críticos com Java, reforçando segurança e desempenho dos dados.
- **Automação de Tarefas**: Automatização e correção de processos de servidores com Python e Windows Batch, diminuindo a ocorrência de erros em 30%.
- Gestão de Dados: Manutenção e otimização de bancos de dados SQL Server e Oracle Database, garantindo a integridade e disponibilidade dos dados.

EDUCAÇÃO

PÓS-GRADUAÇÃO EM ENGENHARIA DE SOFTWARE | 2023 - 2024

Universidade Estácio de Sá

GRADUAÇÃO EM ANÁLISE E DESENVOLVIMENTO DE SISTEMAS | 2019 - 2021

Universidade Estácio de Sá

PROJETO PESSOAL EM DESTAQUE

SHOPPFOOD | JAVA SPRING - REACT/TYPESCRIPT | 2024

Plataforma e-commerce para micro e pequenos empreendedores, com ERP integrado para gestão de vendas e estoque. Backend em Java 17 (Spring Boot) e frontend em React TypeScript, hospedada na AWS (EC2, RDS, S3), garantindo escalabilidade e alta disponibilidade. Link: <u>Projeto ShoppFood</u>.

PROJETO TAINÁ | PYTHON | 2024

Tainá é uma assistente virtual que usa NLP e reconhecimento de voz para interagir com o usuário, respondendo perguntas por meio de APIs como Google Search, Wikipedia e YouTube. Link para o projeto: <u>Projeto Tainá</u>.